【裁判字號】    89,訴,302
【裁判日期】    890712
【裁判案由】    違反毒品危害防制條例
【裁判全文】
臺灣屏東地方法院刑事判決                          八十九年度訴字第三二號
    公  訴  人  臺灣屏東地方法院檢察署檢察官
    被      告  甲○○
    選任辯護人  柳聰賢
右列被告因違反毒品危害防制條例案件，經檢察官提起公訴（八十九年度偵字第九二
一號），本院判決如左：
     主  文
甲○○連續販賣第二級毒品，累犯，處有期徒刑柒年陸月，併科新台幣貳拾萬元罰金
，罰金如易服勞役，以罰金總額與六個月之日數比例折算，褫奪公權伍年；扣案之第
二級毒品安非他命（毛重伍佰捌拾陸點貳公克），均沒收銷燬之；扣案之電子秤貳台
、空夾鏈袋柒大包，均沒收；販賣所得新台幣伍萬貳仟元沒收之，如全部或一部不能
沒收時，以其財產抵償之。又轉讓第二級毒品，累犯，處有期徒刑柒月。應執行有期
徒刑柒年拾月，併科罰金新台幣貳拾萬元，褫奪公權伍年；扣案之第二級毒品安非他
命（毛重伍佰捌拾陸點貳公克），均沒收銷燬之；扣案之電子秤貳台、空夾鏈袋柒大
包，均沒收；販賣所得新台幣伍萬貳仟元沒收之，如全部或一部不能沒收時，以其財
產抵償之。其餘被訴販賣第一級毒品部分，無罪。
     事  實
一、甲○○曾因違反麻醉藥品管理條例案件，經台灣高等法院高雄分院於民國八十五
    年五月十五日以八十五年度上易字第三七０號判處有期徒刑六月確定，甫於八十
    五年十一月二十六日易科罰金執行完畢，不知警惕，復基於意圖營利之概括犯意
    ，自八十八年八、九月間起至八十九年二月三日一時三十分許止，連續在屏東市
    ○○○路五六巷六弄十四之五號住處，平均每隔三至五天一次，以每包新台幣（
    下同）一千元之價格，販賣第二級毒品安非他命予丙○○施用。又基於無償轉讓
    第二級毒品之犯意，於八十九年二月二日晚間十時許，在同上住處，無償轉讓第
    二級毒品安非他命予丙○○施用一次，嗣於八十九年二月三日凌晨一時三十分許
    ，在前揭處所為警查獲，並扣得自製吸食器一組、攪拌機一台、電子秤二台、０
    號空夾鏈袋三大包、一號空夾鏈袋二大包、四號空夾鏈袋一大包、五號空夾鏈袋
    一大包、玻璃球三個、海洛因毛重二七．三公克、安非他命毛重五八六．二公克
    、吸管四支。
二、案經高雄市政府警察局新興分局移送台灣屏東地方法院檢察署檢察官偵查起訴。
     理  由
甲、有罪部分：
一、訊據被告甲○○矢口否認右揭犯行，辯稱：安非他命及海洛因均係向綽號「阿秀
    」之男子，分別以十五萬元及十四萬元之價格購得，因毒品不易購買，被告害怕
    貨源中斷，所以一次購買多一點，供自己施用，非用來販賣，而查扣之攪拌機是
    其女友乙○○怕被告毒癮越來越大，加入葡萄糖用以攪拌稀釋，電子秤係用來秤
    毒品重量，以防被人偷斤減兩，夾鏈袋是我兄嫂做胸針、項鍊之代工時用來包裝
    的，被查獲之前一晚，其去高雄，回屏東時已是凌晨了，所以不可能提供安非他
    命給丙○○吸食；而丙○○亦可能為求減刑而誣指被告販毒，且乙○○在警訊所
    供係經誘導所致，嗣在偵訊時即明確表示被告並未販毒，被告之經濟來源係得家
    人支助，並非販毒所得，況被告曾借用丙○○之車子毀損，丙○○自行前往維修
    並支出約五、六萬元，係因記恨而誣陷被告云云。經查：
(一)右揭事實，業據證人丙○○迭於警、偵訊及本院審理時供稱：「自去年（指八十
    八年）八、九月間開始向他買，三、五天買一次，每次買一千元一小包，可以吸
    二至三次：：查獲之前一天晚間十點多幫被告甲○○買點心，他（指被告）有分
    一點給我吸食。」等語，又被告在警訊供述與丙○○並無仇恨，嗣於偵訊時亦陳
    稱與丙○○感情不錯，所以丙○○將車子借予被告使用，嗣於本院審理時始翻異
    前詞，謂其與丙○○因借車之事，致丙○○記恨而誣指云云，顯屬事後卸責之詞
    ，且被告與丙○○既為國中同學，近三年來均有來往等情，此為被告在本院審理
    時所供明，參以丙○○亦將車輛借被告使用，並於查獲前一日晚間為被告買點心
    則證人丙○○與被告即存在情誼，並無任加誣陷被告之理。
(二)證人乙○○在警訊供稱：「其與丙○○沒有與甲○○一起販賣毒品海洛因及安非
    他命，販賣毒品海洛因及安非他命均係甲○○個人行為，他被通緝中所以沒有工
    作，而他會販賣毒品均係為了生活。」等語，雖乙○○於偵查中翻異前詞，改稱
    甲○○沒有販賣海洛因及安非他命云云，然查乙○○與甲○○係同居三年之男女
    朋友，亦無設詞構陷被告甲○○之理，參以上開警訊筆錄之問答，並無語意模糊
    之處，與誘導訊問仍屬有間，嗣乙○○在偵訊雖翻異前供，然其在警訊陳稱扣案
    之安非他命係甲○○所有，在偵訊時卻供述安非他命係向被告所偷竊，然被告在
    本院審理時供稱該毒品係其交予乙○○藏放等情，顯見乙○○在偵訊時供述並不
    實在，係屬迴護甲○○之詞，本院認其在警訊所供為可採。
(三)查本件扣案之毒品價格所費不貲，被告在偵訊供稱約以三十五萬元購得，然被告
    與其母徐玉桂須共用其兄弟之支助每月三萬元，且須扶養二個孩子等情，亦經證
    人乙○○及被告之母徐玉桂於偵查中供述綦詳，足見以被告之資力，並不可能購
    買如此多之毒品以供吸食。且被告每日僅施用安非他命○．二公克，此為其於偵
    查中所自承，而查獲之安非他命毛重卻高達五八六. 二公克，核計須施用二千九
    百三十一日，即被告須不間斷施用八年始用磬該毒品，被告一次購買如此之量施
    用，顯與常情有悖，被告上開所辯，係屬卸詞，不足採信，此外，復有安非他命
    毛重約五八六．二公克、電子秤二台、分裝夾鏈袋七大包扣案可佐，事證明確，
    被告販賣及轉讓第二級毒品犯行堪以認定。
二、核被告所為係犯毒品危害防制條例第四條第二項之販賣第二級毒品罪、同條例第
    八條第二項之轉讓第二級毒品罪。被告持有安非他命之低度行為販賣安非他命及
    轉讓安非他命之高度行為所吸收，不另論罪。又被告多次販賣第二級毒品安非他
    命，時間緊接，犯罪構成要件相同，顯係基於概括犯意反覆為之，為連續犯，依
    刑法第五十六條規定論以一罪，並加重其刑（無期徒刑部分不得加重）。被告所
    犯上開二罪名間，犯意各別，罪名互異，應予分論併罰。又被告前因違反麻醉藥
    品管理條例案件，經臺灣高等法院高雄分院於八十五年五月十五日以八十五年上
    易字第三七○號判處有期徒刑六月確定，甫於同年十一月二十六日易科罰金執行
    完畢，有其全國前案紀錄表在卷足參，其於五年以內再犯有期徒刑以上之本罪，
    為累犯，依刑法第四十七條規定加重其刑（無期徒刑部分不得加重）。同時有二
    加重事由，應予遞加。茲審酌被告圖利販賣第二級毒品之動機、目的，轉讓毒品
    之情節，對國民身心所生危害甚鉅，飾詞否認犯行等情及其他一切情狀，爰分別
    量處如主文所示之刑，並定其應執行刑。罰金部分並諭知易服勞役之折算標準。
    又被告販賣毒品部分，按其性質並有褫奪公權之必要，爰宣告褫奪公權五年。扣
    案之第二級毒品安非他命毛重五八六. 二公克，依毒品危害防制條例第十八條第
    一項前段規定宣告沒收銷燬之。另扣案之電子秤二台與分裝夾鏈袋七包，為被告
    甲○○所有供本件犯罪所用或預備之物，亦依同條例第十九條第一項規定宣告沒
    收。其餘扣案之物，尚難認係供本件犯罪所用或預備之物，故不予宣告沒收。又
    被告販賣第二級毒品之所得，以有利於被告之方式計算，前後販賣之時間達一百
    五十六日，其中以每五日販賣一次計算，共販賣五十二次，每次販賣所得為一千
    元，則被告販賣所得計為五萬二千元，並依同條例第十九條第一項規定宣告沒收
    ，並諭知全部或一部不能沒收時，以其財產抵償之。
乙、無罪部分：
一、公訴意旨略以：被告基於意圖營利之概括犯意，自八十九年一月三十日，在高雄
    市○○區○○路附近，以十四萬元之價格向綽號「阿秀」之姓名年籍不詳男子，
    購入第一級毒品海洛因毛重二七．三公克，伺機販賣予不特定人，因認被告另涉
    毒品危害防制條例第四條第一項之販賣第一級毒品罪嫌等語。
二、按犯罪事實應依證據認定之，無證據不得推定其犯罪事實；又不能證明被告犯罪
    者，應諭知無罪之判決，刑事訴訟法第一百五十四條、第三百零一條第一項分別
    定有明文；又認定不利於被告之事實，須依積極證據，茍積極證據不足為不利於
    被告事實之認定，更不必有何有利之證據，最高法院三十年度上字第八一六號亦
    著有判例。訊之被告甲○○堅詞否認販賣第一級毒品犯行，辯稱：其係一次購買
    多一點之海洛因供己施用。經查本件尚無人指認曾向被告購買第一級毒品海洛因
    ，而被告確因施用第一級毒品而經本院裁送觀察、勒戒，亦有其全國前案紀錄表
    在卷足參，則被告持有上開毒品，得供己施用或無償轉讓，縱持有之數量淨重高
    達二０. 五四公克，仍不足以推定被告即有販賣第一級毒品犯行，此外即查無其
    他積極證據足佐被告販賣第一級毒品，本件被告犯罪事實即屬不能證明，揆諸上
    揭規定，自應為被告無罪之諭知。
據上論斷，應依刑事訴訟法第二百九十九條第一項前段、三百零一條第一項，毒品危
害防制條例第四條第二項、第八條第二項、第十八條第一項前段、第十九條第一項、
刑法第十一條前段、第五十六條、第四十七條、第五十一條第五款、第三十七條第二
項、第四十二條第三項、罰金罰鍰提高標準條例第二條、現行法規所定貨幣單位折算
新台幣條例第二條，判決如主文。
中      華      民      國      八十九      年      七    月      十二  日
                                      臺灣屏東地方法院刑事第一庭
                                          法  官    蕭世昌
右正本證明與原本無異。
對於本判決如有不服應於收受送達後十日內向本院提出上訴書狀上訴於台灣高等法院
高雄分院並按他造當事人之人數附具繕本。
                                          書記官   曾文玲
中      華      民      國      八十九      年      七    月      十二  日
毒品危害防制條列第四條第二項：製造、運輸、販賣第二級毒品者，處無期徒刑或七
                              年以上有期徒刑者，得併科新臺幣七百萬元以下罰
                              金。
毒品危害防制條例第八條第二項：轉讓第二級毒品者，處六月以上五年以下有期徒刑
                              ，得併科新臺幣七十萬元以下罰金。


司法院資訊處製作；財團法人民間司法改革基金會備份。
